【裁判字號】    99,豐簡上,294
【裁判日期】    990603
【裁判案由】    詐欺
【裁判全文】
臺灣臺中地方法院刑事判決           99年度豐簡上字第294號
上  訴  人
即  被  告  甲○○
上列上訴人因詐欺案件，不服本院豐原簡易庭中華民國99年2月2
6日99年度豐簡字第107號第一審刑事簡易判決(聲請簡易判決處
刑案號：99年度偵字第600號)，提起上訴，本院管轄之第二審合
議庭判決如下：
    主    文
上訴駁回。
甲○○緩刑貳年，並應依如附件二所示本院99年度司中調字第93
7號調解程序筆錄所示內容履行賠償義務。
    犯罪事實及理由
    事實及理由
一、本案經本院審理結果，認第一審簡易判決認事用法及量刑均
    無不當，應予維持，除證據及所引法條應分別補充「被告甲
    ○○於本院審理時認罪之自白」及「第30條第1項」外，餘
    並引用第一審判決書記載之事實、證據及理由(如附件一)。
二、上訴人即被告甲○○(下稱被告)上訴意旨略以：其業與被害
    人乙○○成立調解，請求給予緩刑自新機會等語。查被告前
    開上訴聲明並未具體指摘原審科刑判決有何違法或不當之處
    ，其上訴為無理由，應予駁回。然查被告前未曾因故意犯罪
    受有期徒刑以上刑之宣告，此有臺灣高等法院被告前案紀錄
    表、臺灣臺中地方法院檢察署刑案資料查註紀錄表各1份在
    卷可按，其因一時失慮，致罹刑章，業已坦承犯行，深具悔
    意，並與被害人成立調解，有本院99年度司中調字第937號
    調解程序筆錄1份在卷可按，衡其經此次懲處後當知警惕，
    應無再犯之虞，本院認其所受宣告之刑，以暫不執行為適當
    ，併予宣告緩刑2年，以勵自新。又緩刑宣告，得斟酌情形
    ，命犯罪行為人向被害人支付相當數額之財產或非財產上之
    損害賠償，為刑法第74條第2項第3款定有明文。本院斟酌上
    開被害人之權益，並給予被告自新機會，認於被告緩刑期間
    ，課予依前開調解內容履行之負擔，應屬適當，爰併命被告
    應依如附件二所示本院99年度司中調字第937號調解程序筆
    錄所示內容履行賠償義務，被告爾後如有違反該調解程序筆
    錄內容情事，足認宣告緩刑難收預期效果時，上開被害人得
    向檢察官陳報，而由檢察官斟酌情節，依法聲請法院撤銷緩
    刑，併此敘明。
據上論斷，應依刑事訴訟法第455條之1第1項、第3項、第373條
、第368條，刑法第74條第1項第1款、第2項第3款，判決如主文
。
本案經檢察官丙○○到庭執行職務。
中    華    民    國    99    年    6     月    3     日
                         臺灣臺中地方法院刑事第5庭
                             審判長法  官  張靜琪
                                   法  官  林慶郎
                                   法  官  丁智慧
上正本證明與原本無異。
不得上訴。
中    華    民    國    99    年    6     月    3     日
                                   書記官  林錦源
附錄本案論罪科刑法條全文：
刑法第339條第1項
意圖為自己或第三人不法之所有，以詐術使人將本人或第三人之
物交付者，處5年以下有期徒刑、拘役或科或併科1000元以下罰
金。

司法院資訊處製作；財團法人民間司法改革基金會備份。
